【裁判字號】    94,親,118
【裁判日期】    950227
【裁判案由】    確認父子關係存在
【裁判全文】
臺灣板橋地方法院民事判決               94年度親字第118號
原      告  甲○○
被      告  乙○○
右當事人間確認親子關係存在事件，於民國95年2 月13日經言詞
辯論終結，本院判決如左：
    主      文
確認原告甲○○與簡寬牛（男，民國○○年○ 月○○日生，身分證統
一編號：Ｚ000000000號）間之父子親子關係存在。
訴訟費用由被告負擔。
    事實及理由
一、原告主張：原告之母鄧秀菊於民國70年間與簡寬牛交往，並
    育有原告甲○○、被告乙○○，惟原告係母鄧秀菊與第三人
    周子龍婚姻關係存續期間所生，原告前已向台灣台中地方法
    院訴請確認親子關係不存在，經該院以94年度家訴字第118
    號判決確認原告與周子龍間之父子關係不存，並於94年6 月
    24日確定，原告雖為非婚生子女，然確由簡寬牛認領並自幼
    撫育，依民法第1065條第1 項規定，視為婚生子女，原告與
    簡寬牛間父子關係存在，簡寬牛雖已亡故，為釐清原告與簡
    寬牛間之親子血緣關係，實有確認之必要，爰依法提起本訴
    。並聲明：如主文所示。
二、被告方面：兩造確實鄧秀菊、簡寬牛所生之子女，也是由簡
    寬牛自幼撫育，簡寬牛、原告也是以父子相稱。並聲明：同
    意原告之請求。
三、按「確認法律關係之訴，非原告有即受確認判決之法律上利
    益者，不得提起之；確認證書真偽或為法律關係基礎事實存
    否之訴，亦同。前項確認法律關係基礎事實存否之訴，以原
    告不能提起他訴訟者為限」，民事訴訟法第247 條第1 項、
    第2 項定有明文。茲原告與第三人簡寬牛間之親子關係是否
    存在，為定其二人造間有無扶養、繼承等法律關係之基礎，
    故原告自得依該條規定提起一般確認之訴。
四、原告主張其母鄧秀菊於70年間與第三人簡寬牛交往，並育有
    原告甲○○、被告乙○○，惟原告係母鄧秀菊與第三人周子
    龍婚姻關係存續期間所生，原告前已向台灣台中地方法院訴
    請確認親子關係不存在，經該院以94年度家訴字第118 號判
    決確認原告與周子龍間之父子關係不存，並於94年6 月24日
    確定，原告雖為非婚生子女，然確由簡寬牛認領並自幼撫育
    ，依民法第1065條第1 項規定，視為婚生子女，原告與簡寬
    牛間父子關係存在之事實，業據原告提出戶籍謄本五件、台
    灣台中地方法院94年度家訴字第118 號民事判決書確定證明
    影本一件為證，並經本院調閱上開台灣台中地方法院民事卷
    宗查明，且為被告所自認無訛。再者，本院依職權函請法務
    部調查局為親子血緣關係鑑定，原告、被告乙○○（父簡寬
    牛、母鄧秀菊）、案外人簡泳弘（父簡寬牛、母簡陳雪貞）
    三人經以人類遺傳因子ＤＮＡ  ＳＴＲ式型別、ＤＮＡ  Ｙ
      ＳＴＲ（ＤＹＳ）式型別、粒線體ＤＮＡ（ＭT ＤＮＡ）
    式序列鑑定法，累積手足關係指數ＣＳＩ值驗算法、累積半
    手足關係指數ＣＳＩ值驗算法鑑定結果認，原告甲○○與被
    告乙○○間極可能（機率百分之九九‧九以上）具有同父同
    母之血緣關係，原告甲○○與案外人簡泳弘具有同父系之血
    緣關係，綜合判斷認為原告甲○○、被告乙○○、及簡泳弘
    有可能出於同一生父，百分之九九‧九以上具有二親等血緣
    關係，亦有法務部調查局94年12月14日調科肆字第09400542
    320 號鑑定通知書附卷可參。原告、被告、簡泳弘既係同一
    生父之二親等血親關係，參酌被告、簡泳弘之戶籍登記之父
    均為簡寬牛等情，足見原告主張其與簡寬牛具有父子血緣關
    係，堪信屬實，且原告既經簡寬牛認領並自幼撫育，依民法
    第1065條第1 項「非婚生子女經生父認領者，視為婚生子女
    ，經生父撫育者，視同認領。」之規定，自堪認原告主張其
    與簡寬牛間父子關係存在，要屬真實，堪以採信。從而，原
    告據以請求確認其與簡寬牛間之父子親子關係存在，於法洵
    屬有據，應予准許。
五、訴訟費用裁判之依據：民事訴訟法第78條。
中    華    民    國    95    年    2     月    27    日
                  家事法庭  法  官  劉大衛
以上正本係照原本作成
如對本判決不服須於裁定送達後20日內向本院提出上訴狀
中    華    民    國    95    年    2     月    27    日
                            書記官  邱明通


司法院資訊處製作；財團法人民間司法改革基金會備份。
